【裁判字號】    89,易,603
【裁判日期】    890816
【裁判案由】    竊盜
【裁判全文】
臺灣士林地方法院刑事判決                          八十九年度易字第六三號
    公  訴  人  臺灣士林地方法院檢察署檢察官
    被      告  乙○○
右列被告因竊盜案件，經檢察官提起公訴 (八十九年度偵字第四一九八號)及移送併
案審理（八十九年度偵字第四七九二號），本院判決如左：
    主  文
乙○○連續竊盜，累犯，處有期徒刑壹年肆月。
扣案之鑰匙壹把、手推車壹輛、麻袋只均沒收。
    事  實
一、乙○○曾有多次竊盜前科，最近一次因犯竊盜罪經本院於民國八十七年十一月十
    三日以八十七年度易字第一五○二號判處有期徒刑一年二月，於八十八年一月二
    十五日經臺灣高等法院以八十七年度上易字第七二二七號判決上訴駁回確定，於
    八十八年十二月縮刑期滿執行完畢。詎仍不知悔改，基於為自己不法所有之概括
    犯意，先於八十九年四月一日下午五、六時許，在台北市（起訴書誤載為台北縣
    ）南港區○○路一二○號前，見甲○○所有之車號ＶＮＢ─二○三號輕型機車（
    於八十九年二月一日在台北市○○區○○路及南港路二段交叉口遭不詳人士竊取
    ）停放路邊，竟著手竊取該機車，並至不詳地點之配鎖店委由不知情之不詳姓名
    、年籍鎖匠配置一付鑰匙騎乘使用，乙○○為恐被警查獲，並將前開車牌取下，
    改掛其所有ＰＳＰ─四○三號車牌，嗣於八十九年四月二十三日上午十一時三十
    分許，乙○○騎乘前開機車行經台北市○○區○○路一一三巷巷口時，為警當場
    查獲，並扣得其所有供犯罪所有之鑰匙一把。乙○○復基於同前之概括犯意，於
    八十九年五月十三日下午十四時許，至台北市○○區○○路一八八巷五十一號對
    面比爾蓋茲工地地下室，趁該工地無人看守之際，以其所有之手推車一輛及麻帶
    三只著手竊取丙○○置於該工地之太平洋、華新及麗華等公司出產之電纜線合計
    一百零七條，得手後經丙○○發現而報警查獲，並扣得手推車一輛及麻袋三只。
二、案經台北市政府警察局內湖分局報告臺灣士林地方法院檢察署檢察官偵查起訴及
    移送併案審理。
    理  由
一、訊據被告雖坦承有右揭牽走機車供己使用及取走電纜線之事實，然矢口否認有為
    自己不法所有之竊盜犯意，辯稱：我當時看那台摩托車很舊了，以為是沒有人要
    的廢物，所以我才會把它牽走，我並無偷車的意思；至於那些電纜線當時是裝在
    垃圾袋中，我以為是他們不要的才撿走云云。惟查，右揭犯罪事實已據被害人甲
    ○○、丙○○於警訊時指訴甚詳，且有贓物認領保管收據二紙、失竊報告一紙、
    照片影本四張在卷可憑，復有鑰匙一付、手推車一輛、麻袋扣案可稽。被告既自
    承前開機車係配鎖即可使用，並未送到機車行修理，顯然該機車係處於堪用之狀
    態，且該機車仍懸掛車牌，亦難認原管領人有放棄占有之意，被告復為恐騎乘該
    機車會被警查獲，故將原車牌拆下，改懸其所有所有ＰＳＰ─四○三號車牌，在
    在顯示其有為自己不法所有之意圖甚明；再被告竊取電纜線之地點為建築工地之
    地下室，而非堆置垃圾之垃圾場，顯見該電纜線仍在原所有人之管領中，被告擅
    自將之取走，其所辯無為自己不法所有之意圖亦難令人置信，且被告之前所犯竊
    盜罪亦係至各地工地竊取他人之電纜線及鋁條等施工材料，此有本院八十七年度
    易字第一五○二號刑事判決書一份可稽，被告所辯無竊盜之犯意，顯屬圖卸之詞
    ，不足採信。是本件事證明確，被告犯行已堪認定，應依法論科。
二、核被告所為係犯刑法第三百二十條第一項之竊盜罪。其先後二次竊盜犯行，時間
    緊接，犯意概括，所犯構成要件相同之罪，為連續犯，應依刑法第五十六條之規
    定，以一罪論，並加重其刑。被告前揭竊取電纜線之犯罪事實雖未經起訴，惟因
    與已起訴之部分有連續犯裁判上一罪之關係，應為起訴效力所及，本院自得一併
    加以審理，附此敘明。又被告有如事實欄所載犯罪科刑及執行情形，有臺灣高等
    法院檢察署刑案紀錄簡覆表一份在卷可憑，其於有期徒刑執行完畢後五年以內再
    犯本件有期徒刑以上之罪，為累犯，應依刑法第四十七條之規定加重其刑。爰審
    酌被告有多次竊盜前科，品行不佳，及其犯罪所得、所生危害、犯罪後飾詞狡飾
    毫無悔意等一切情狀，量處如主文所示之刑，以資懲儆。
三、扣案之鑰匙一把、手推車一輛及麻袋三只均係被告所有且供犯罪所有之物，均應
    依刑法第三十八條第一項第二款之規定沒收。
據上論斷，應依刑事訴訟法第二百九十九條第一項前段、刑法第五十六條、第三百二
十條第一項、第四十七條、第三十八條第一項第二款，罰金罰鍰提高標準條例第一條
前段，判決如主文。
本案經檢察官陳傳宗到庭執行職務
中    華    民    國      八十九        年      八      月      十六    日
                                  臺灣士林地方法院刑事第二庭
                                          法  官
右正本證明與原本無異。
如不服本判決，應於判決送達後十日內，向本院提出上訴狀。
                                          書記官
中    華    民    國      八十        年              月              日
附錄本案論罪科刑法條全文
刑法第三百二十條第一項
意圖為自己或第三人不之所有而竊取他人之動產者，為竊盜罪，處五年以下有期徒期
、拘役或五百元以下罰金。


司法院資訊處製作；財團法人民間司法改革基金會備份。
